智慧財產法院刑事判決
                                 100年度刑智上易字第84號
上  訴  人　臺灣高雄地方法院檢察署檢察官
被      告　卓得生　　　　
　　　　　　　　　　　　　號
上列上訴人因被告違反著作權法案件，不服臺灣高雄地方法院
100 年度智易字第10號，中華民國100 年6 月13日第一審判決（
起訴案號：臺灣高雄地方法院檢察署99年度偵續一字第00055 號
），提起上訴，本院判決如下：
    主  文
上訴駁回。
    理  由
一、按智慧財產刑事案件不服地方法院之第一審判決而上訴者，
    除少年事件外，應向管轄第二審之智慧財產法院為之。上訴
    書狀應敘述具體理由。第二審法院認為上訴書狀未敘述具體
    理由或上訴有第362 條前段之情形者，應以判決駁回之。智
    慧財產法院組織法第3 條第2 款、智慧財產案件審理法第25
    條第1 項，及刑事訴訟法第361 條第1 項、第2 項、第367
    條前段，分別定有明文。所謂具體理由，必係依據卷內既有
    訴訟資料或提出新事證，指摘或表明第一審判決有何採證認
    事、用法或量刑等足以影響判決本旨之不當或違法，而構成
    應予撤銷之具體事由，始克當之（例如：依憑證據法則具體
    指出所採證據何以不具證據能力，或依憑卷證資料，明確指
    出所為證據證明力之判斷如何違背經驗、論理法則），若僅
    泛言原判決認定事實錯誤、違背法令、量刑失之過重或輕縱
    ，而未依上開意旨指出具體事由，或形式上雖已指出具體事
    由，然該事由縱使屬實，亦不足以認為原判決有何不當或違
    法者（例如：對不具有調查必要性之證據，法院未依聲請調
    查亦未說明理由，或援用證據不當，但除去該證據仍應為同
    一事實之認定），皆難謂係具體理由，俾與第二審上訴制度
    旨在請求第二審法院撤銷、變更第一審不當或違法之判決，
    以實現個案救濟之立法目的相契合，並節制濫行上訴（最高
    法院97年度台上字第892 號判決要旨參照）。
二、本件檢察官循告訴人之請求提起上訴略以：被告前有多次因
    違反著作權法之前科紀錄，有刑案資料查註紀錄表1 份在卷
    可稽，顯然欠缺智慧財產權保護概念，本件為圖私利，侵害
    告訴人瑞影企業股份有限公司（下稱瑞影公司）之音樂著作
    財產權，所為實無可取。又被告將內含非法重製音樂著作伴
    唱機，以每月新臺幣（下同）5,000 元之代價出租予高雄縣
    仁武鄉（現改制為高雄市○○區○○○路42之13號「友藤紅
    小吃部」負責人黃秀珍（經檢察官為不起訴處分確定），使
    用之期間係自96年11月9 日起至97年5 月13日為警查獲時止
    ，是其所侵害告訴人著作權之期間非短，牟取之不法利益亦
    不能小覷。故原審僅判處被告有期徒刑6 月，實屬過輕，難
    認原判決妥適。爰依法提起上訴，請撤銷原判決，另為適當
    合法之判決等語。
三、按量刑之輕重，係屬事實審法院得依職權自由裁量之事項，
    茍於量刑時，已依行為人之責任為基礎，並斟酌刑法第57條
    各款所列情狀，而未逾越法定範圍，又未濫用其職權，即不
    得遽指為違法。本件被告卓得生明知「迷魂香」、「前途」
    、「阮的心聲」、「感冒」、「黑白舞」、「灰燼」、「喔
    喔喔」、「走馬燈的愛情」、「唱不完的情歌」、「愛你愛
    你」之歌詞部分，係瑞影公司取得專屬授權之音樂著作（專
    屬授權期間至97年12月6 日或98年1 月29日止），在瑞影公
    司享有專屬授權期間中，未經瑞影公司之同意或授權，不得
    擅自出租，竟未經瑞影公司之同意或授權，基於明知為侵害
    著作權之重製物而散布之犯意，自民國97年5 月13日前某日
    ，以每組每月5000元之代價，將其內前經非法重製有前述10
    首音樂著作之伴唱機、CF卡，連同點歌本、遙控器、擴大機
    、麥克風、音響喇叭、螢幕等週邊設備，出租予不知情之址
    設高雄縣仁武鄉○○路42之13號「友藤紅小吃部」負責人黃
    秀珍，業據被告於原審坦認不諱，原審乃認定係犯著作權法
    第91之1 條第2 項之散布侵害著作財產權之重製物罪，變更
    檢察官起訴法條著作權法第92條而予論罪科刑，審酌被告不
    思尊重他人之著作財產權，竟擅自侵害以牟私利，誠屬不該
    ，惟念被告於原審審理中尚知全然坦認犯行不諱，兼衡被告
    本案出租內含非法重製音樂著作伴唱機之數量、期間，及本
    案犯行對著作財產權人之侵害程度等一切情狀，爰量處有期
    徒刑6 月，且諭知易科罰金之折算標準，並將末扣案之被告
    所有供犯本案所用之物宣告沒收，復就被起訴之涉犯著作權
    法第92條之以公開演出之方法侵害他人之著作財產權罪嫌部
    分，以無積極證據足資證明而不另為無罪之諭知，從形式上
    審查，認事用法及量刑，核無違法或不當。
四、檢察官不服原審判決提起上訴，上訴意旨僅略稱原審量刑過
    輕云云，並未對卷內既有訴訟資料或提出新事證，指摘或表
    明原審判決有何採證認事、用法或量刑等足以影響判決本旨
    之不當或違法，而構成應撤銷之具體事由，是其上訴並無具
    體之理由。雖被告有違反著作權法之前科數件，惟其犯罪時
    間與本件幾乎為同段時期所犯者（各件犯罪時間有重疊），
    且案情相同，前經判決確定刑期各為有期徒刑2 、3 、4 、
    6 月不等（均得易科罰金），並經定執行有期徒刑1 年11月
    ，現於法務部矯正署高雄第二監獄執行中（於本件亦不構成
    累犯），此有其前案紀錄表在卷可稽，本件之案情及所生危
    害尚非較上開案件嚴重，原判決於量刑時業已依刑法第57條
    規定就被告犯罪相關一切情狀詳為審酌並敘明理由，而予量
    處有期徒刑6 月，尚屬妥適，並未濫用自由裁量權限。是檢
    察官僅以原審量刑過輕云云提起上訴，並無具體理由，顯見
    其上訴，不合上訴之法定要件，應予駁回。並不經言詞辯論
    為之。
據上論斷，應依智慧財產案件審理法第1 條，刑事訴訟法第367
條前段、第372 條，判決如主文。
中　　華　　民　　國　　100 　年　　8 　　月　　25　　日
                    智慧財產法院第二庭
                          審判長法  官　陳忠行
                                法  官　蔡惠如
                                法  官　曾啟謀
以上正本係照原本作成。
不得上訴。
中　　華　　民　　國　　100 　年　　8 　　月　　30　　日
                                書記官  蔡錦輝